臺灣板橋地方法院刑事判決　　　　　　　　　　　　　九十三年度訴字第八四二號
　　公　訴　人　臺灣板橋地方法院檢察署檢察官
　　被　　　告　甲○○
右列被告因違反毒品危害防制條例案件，經檢察官提起公訴（九十三年度毒偵字第五
０七號），本院於準備程序進行中，被告就被訴之事實為有罪之陳述，經告知被告簡
式審判程序之旨，並聽取當事人之意見後，裁定進行簡式審判程序，判決如左：
    主  文
甲○○施用第一級毒品，累犯，處有期徒刑柒月；又施用第二級毒品，累犯，處有期
徒刑月。應執行有期徒刑玖月。
    事  實
一、甲○○前於民國（下同）八十九年間因違反毒品危害防制條例案件，經本院八十
    九年度易字第四六九一號判處有期徒刑八月，並經臺灣高等法院以九十年度上易
    字第九七四號駁回上訴確定，甫於九十一年八月二十四日縮刑期滿執行完畢。又
    其曾於八十七年間因施用毒品案件，經本院八十七年度毒聲字第三五八號裁定送
    觀察勒戒處所觀察、勒戒後，認無繼續施用毒品傾向，由臺灣板橋地方法院檢察
    署檢察官於八十七年七月十日為不起訴處分確定，另於八十八年間復因施用毒品
    案件，經本院八十八年度毒聲字第八二八號裁定送觀察勒戒處所觀察、勒戒後，
    亦認無繼續施用毒品傾向，由臺灣板橋地方法院檢察署檢察官於八十八年三月四
    日為不起訴處分確定。詎其不思悛悔，復基於施用第一級毒品海洛因及第二級毒
    品安非他命之犯意，於九十二年十月十六日凌晨一時許，為警採取尿液檢體前二
    十六小時、九十六小時內之某時，在臺北縣新莊市某公園公共廁所內，分別以將
    第一級毒品海洛因摻入香菸吸用之方式，施用第一級毒品海洛因一次，另以將第
    二級毒品安非他命置於玻璃過濾器加熱，而吸取其產生之濃煙方式，施用第二級
    毒品安非他命一次，嗣同月十五日晚間十時三十分許，經警在臺北縣新莊市○○
    ○路一八九巷三四號其住處查獲。
二、案經臺北市政府刑事警察大隊移請臺灣板橋地方法院檢察署檢察官偵查起訴。
    理由
壹、程序部分：按除被告所犯為死刑、無期徒刑、最輕本刑為三年以上有期徒刑之罪
    或高等法院管轄第一審案件者外，於第一次審判期日前之準備程序進行中，被告
    先就被訴事實為有罪之陳述時，審判長得告知被告簡式審判程序之旨，並聽取當
    事人、代理人、辯護人及輔佐人之意見後，裁定進行簡式審判程序，刑事訴訟法
    第二百七十三條之一第一項定有明文。經核本件被告甲○○所犯係死刑、無期徒
    刑、最輕本刑為三年以上有期徒刑以外之罪，其於準備程序中就被訴事實為有罪
    之陳述，經法官告知簡式審判程序之旨，並聽取公訴人、被告之意見後，本院爰
    依首揭規定，合議裁定由受命法官獨任進行簡式審判程序，合先敘明。
貳、實體方面：
  一、前開犯罪事實，業據被告於本院審理時坦承不諱，而其為警查獲後，採得之尿
      液檢體經送臺北市立療養院初步以酵素免疫分析法檢驗，有鴉片類藥物及安非
      他命類藥物陽性反應，復以薄層層析法鑑驗，亦同，有附卷之該院九十二年十
      月二十一日煙毒尿液檢驗報告可資為憑；又該檢體另檢送明生生物科技股份有
      限公司以酵素免疫分析法初步檢驗，並以氣相層析質譜儀儀分析法確認檢驗，
      另查有嗎啡、可待因、安非他命及甲基安非他命陽性反應，亦有該公司九十二
      年十月三十一日000000000Ａ號濫用藥物檢體檢驗報告在卷足稽。而
      按，海洛因經注射或吸入人體後，約百分之八十於二十四小時內自尿中排出，
      一般而言，尿液中能否驗出嗎啡陽性反應與其投與量、投與途徑、採尿時間、
      個人體質及檢測方法之靈敏度有關，國外曾有文獻報導注射六毫克之海洛因鹽
      酸鹽，其代謝物嗎啡之平均可檢出時限約為二十六小時，業經行政院衛生署藥
      物食品檢驗局於八十一年九月八日以藥檢壹字第八一一四八八五號函述綦詳。
      再者，甲基安非他命經口服投與後約百分之七十於二十四小時內自尿中排出，
      約百分之九十於九十六小時內自尿中排出，由於甲基安非他命成分之檢出與其
      投與方式、投與量、個人體質、採尿時間與檢測儀器之精密度等諸多因素有關
      ，因此僅憑尿液中呈安非他命陽性反應，並無法確實推算吸食時間距採集時間
      之長短，惟依上述資料推斷，最長可能不會超過四日，亦有行政院衛生署藥物
      食品檢驗局八十一年二月八日（八一）藥檢一字第○○一一五六號函可佐。查
      目前檢驗尿液毒品反應之鑑驗方法，以氣相層析質譜儀分析法最為精確，茲經
      以該法鑑出被告尿液確有嗎啡、可待因、安非他命及甲基安非他命陽性反應，
      是可確信被告於九十二年十月十六日凌晨一時許，經警查獲採得被告尿液檢體
      前，約分別於二十六小時、九十六小時內之某時，其各有施用第一級毒品海洛
      因及第二級毒品安非他命之行為，故得徵被告前述自白應與事實相合。此外，
      尚有查獲現場照片得憑。綜上所見，本件事證業臻明確，被告施用第一級毒品
      海洛因及第二級毒品安非他命之犯行，洵足認定，應依法論科。
  二、按毒品危害防制條例於八十六年十月三十日經立法院三讀通過，嗣於八十七年
      五月二十日經總統公布，暨自八十七年五月二十二日零時起生效施行，同條例
      於九十二年六月六日經立法院修正通過，總統於九十二年七月九日公布，並自
      九十三年一月九日開始施行。查本件被告行為後，右開條例雖經修正，然新舊
      法第十條規定並無不同，自不生比較新舊法之問題；又被告為修正前三犯者，
      依修正後第二十三條第二項規定，再犯即應依法追訴，是本件起訴要件尚無不
      合。核被告施用第一級毒品海洛因之行為，係犯右揭條例第十條第一項之罪；
      又其施用第二級毒品安非他命之行為，核犯同條第二項之罪。另被告因施用行
      為，而分別持有第一級毒品海洛因、第二級毒品安非他命，其持有之低度行為
      應為其施用之高度行為所吸收，均不另論罪。再者，被告所犯前開二罪，犯意
      各別，行為互殊，自應予分論併罰。第查，被告前於八十九年間因違反毒品危
      害防制條例案件，經本院八十九年度易字第四六九一號判處有期徒刑八月，並
      經臺灣高等法院以九十年度上易字第九七四號駁回上訴確定，甫於九十一年八
      月二十四日縮刑期滿執行完畢，有臺灣高等法院被告全國前案紀錄表附卷可參
      ，其於受有期徒刑之執行完畢後，五年以內再犯本件有期徒刑以上之罪，為累
      犯，應依刑法第四十七條之規定，加重其刑。爰審酌其尚有右述前科，足見素
      行非佳，又於受觀察、勒戒後，猶另萌施用毒品犯意再犯本罪，顯見其於本件
      行為時，戒除毒癮之意志薄弱，且未衷心悛悔，漠視法令之禁制，恣意濫用藥
      品，甚為可訾，然於本院審理時，終知坦承犯行，翻然悔悟，陳明遷善之意，
      並前已積極覓得臺北縣政府環境保護局臨時清除隊清除人員職務，現在職中，
      有該局九十三年六月二十四日九十三年北環四工字第三八八號在職證明書存卷
      可憑，兼衡其犯罪動機係為減輕椎間盤突出之身體病痛，亦有長庚紀念醫院診
      斷證明書一份暨醫療費用收據八紙可參，及其施用毒品，祗係戕害其自己身心
      ，並無加害他人，本件其施用第一級毒品海洛因及第二級毒品安非他命均僅一
      次等一切情狀，認以量處如主文所示之刑，並定其應執行之刑為當。
  三、扣案之第三級毒品ＦＭ２一點五顆（起訴書誤載為一顆），核與本件被告施用
      第一級毒品海洛因及第二級毒品安非他命之犯行無涉，又依修正後毒品危害防
      制條例第十八條第一項中段及但書之規定，此部分應由主管機關判斷其是否合
      於醫療、研究或訓練之用，而予處分沒入後，決定是否銷燬，是本院依法不得
      諭知沒收或沒收銷燬。再者，供被告施用第二級毒品安非他命之玻璃過濾器，
      並未扣案，而本院復查無積極證據可資證明該過濾器確為其所有，或係專供施
      用該毒品之器具，而被告且已不知其所在，衡情應已滅失，故爰不為沒收或沒
      收銷燬之諭知，均併此敘明。
據上論斷，應依刑事訴訟法第二百七十三條之一第一項、第二百九十九條第一項前段
，毒品危害防制條例第十條第一項、第二項，刑法第十一條前段、第四十七條、第五
十一條第五款，判決如主文。
本案經檢察官馬中琍到庭執行職務。
中　　　華　　　民　　　國　　九十三　　年　　　六　　　月　　 三十 　　日
                                  臺灣板橋地方法院刑事第十一庭
                                      法　官  朱敏賢
右正本證明與原本無異。
如不服本判決，應於判決送達後十日內，向本院提出上訴狀
                                      書記官  方蟾苓
中　　　華　　　民　　　國　　九十三　　年　　　六　　　月　　 三十 　　日
附錄論罪科刑法條：
毒品危害防制條例第十條
施用第一級毒品者，處六月以上五年以下有期徒刑。
施用第二級毒品者，處三年以下有期徒刑。
